# 关于在建工程试生产的会计处理

提问人：zhaoyouhao 时间：2022-09-05 11:42:52
公司在建工程于 2019 年 9 月开始，于 2021 年 1 月开始进行试生产。 2021 年1-6月试生产过程中发现所产产品其产能、质量、消耗均未达到设计要求。同时，公司自行邀请消防专家，组织公司内部进行消防验收，经专家审核图纸及现场检查发现存在较多消防安全隐患，初步判断公司无法通过上级监管部门的消防验收，会造成公司无法取得安全生产许可证进行生产。 2021 年 6 月底，公司向董事会申请项目进行停产改造。董事会批复同意公司于 2021 年 7 月进行停产改造。假定试生产所产产成品在 2021 年1-6月共销售收入 5000 万元，对应成本为 4000 万元。在 2021 年 7 月至2021 年 12 月进行更新改造后销售收入 2000 万元，对应成本为 1500 万元。在建工程更新改造于 2022 年 5 月完毕后通过验收结转至固定资产中。
做法 1 ：在建工程于 2020 年 12 月进行转固，并于 2021 年 1 月开始计提折旧费用。 2021 年全年对应产品收入 7000 万元计入主营业务收入，对应 5500 万成本计入主营业务成本。在 2021 年 6 月底结转至在建工程，并于 2022 年 5 月再次结转固定资产。
做法 2 ：在建工程 2020 年不进行转固， 2021 年全年对应收入、成本金额冲减在建工程。于 2022 年 5 月结转至固定资产中。
请问以上两种做法哪一种更为合适？

回答人：chenyiwei
根据主帖信息， 2021 年 7 月停产改造后才满足通过消防验收条件，故改造完成后才达到预定可使用状态。因此在 2021 年 1 月第一次试生产时不应转固（尤其是如果该次试生产属于为检查在建工程状态的必要步骤的情况下）。
2021 年内的试生产收入减去成本的差额，在 2021 年内应冲减在建工程成本。到编制 2022 年年报时，根据《企业会计准则解释第 15 号》第一条要求进行追溯调整，确认收入和成本。